【裁判字號】    94,簡上,638
【裁判日期】    950929
【裁判案由】    詐欺
【裁判全文】
臺灣板橋地方法院刑事判決             94年度簡上字第638號
上  訴  人  臺灣板橋地方法院檢察署檢察官
上  訴  人  甲○○
（即被告）
            乙○○
上列2 人共同
選任辯護人  蔡明熙律師
上列上訴人因被告（兼上訴人）詐欺案件，不服本院93年度簡字
第517 號中華民國94年10月5 日第1 審判決，提起上訴，本院管
轄第2 審之合議庭判決如下：
    主  文
上訴均駁回。
    理  由
一、本案經本院審理結果，第1 審以被告等係犯詐欺取財未遂罪
    ，並各量處拘役30日，如易科罰金，以300 元折算1 日之刑
    ，經核原審認事用法及量刑均無不當，應予維持，並引用第
    1 審判決書所載事實、證據及理由。
二、檢察官循據聲請上訴意旨略以原審量刑過輕云云。惟按關於
    刑之量定，係實體法上賦予法院得為自由裁量之事項，倘其
    未有逾越法律所規定之範圍，或濫用其權限，即不得任意指
    摘為違法，檢察官雖就原審法院適法範圍裁量權之行使為爭
    執，惟原審量定刑期，已審酌被告等各種犯罪情狀（見原審
    判決理由三所為之記載），並無顯然存有失出或失入情事，
    檢察官上訴認原審量刑過輕等云云，為無理由，應予駁回。
三、被告等上訴意旨均略以：告訴人等向伊等借錢之數額為4,00
    0 餘萬元，非1,000 餘萬元，且並未施以訛詐行為云云，惟
    查：被告等為連續詐欺之犯行，業據證人丁○○、丙○○○
    等於原審審理時證述甚詳在卷（見原審卷第24頁以下、第13
    9 頁以下、第204 頁以下、第256 頁以下），此均經原審於
    判決內詳敘甚明；亦與證人丙○○○於本院到庭結證之情節
    相符（見本院卷95年8 月28日審理筆錄），並有如原審判決
    書所載之票據明細資料可查，足見告訴人於偵查暨原審之指
    、證述相符，堪以採信，被告等仍執前詞為辯，顯係卸責之
    詞，委無可取，其上訴否認犯罪，為無理由，亦應駁回。
四、又被告行為後，刑法第339 條第1 項詐欺取財罪之法定刑，
    已因中華民國刑法施行法增定第1 條之1 「中華民國94年1
    月7 日刑法修正施行後，刑法分則編所定罰金之貨幣單位為
    新臺幣。」、「94年1 月7 日刑法修正時，刑法分則編未修
    正之條文定有罰金者，自94年1 月7 日刑法修正施行後，就
    其所定數額提高為30倍。但72年6 月26日至94年1 月7 日新
    增或修正之條文，就其所定數額提高為3 倍。」，另刑法第
    28條共同正犯暨第56條連續犯、第41條易科罰金等規定，亦
    於95年7 月1 日修正生效，足見被告行為後，法律有變更，
    依新法第2 條第1 項規定，比較新、舊法結果，仍應適用較
    有利於被告行為時之法律，又行為後法律有變更者，依修正
    前刑法第2 條第1 項之規定，以適用裁判時法為原則，如行
    為時法有利於行為人，則例外適用行為時法，依修正後刑法
    第2 條第1 項規定，以適用行為時法為原則，惟如裁判時法
    有利於行為人時，則例外適用裁判時法。以往實務見解，認
    原判決未及比較適用新舊法時，上訴後，雖比較結果以舊法
    有利於行為人，而原判決別無其他撤銷事由，仍應由本院以
    此為由撤銷改判。惟修正後之規定係以適用行為時法為原則
    ，因此，原判決雖未及比較適用新舊法，然上訴於本院後，
    經比較新舊法，行為後之法律並非較有利於行為人，仍應整
    體適用行為時法，則原判決適用行為時法即無不當，不構成
    撤銷之事由，併此敘明。
據上論斷，應依刑事訴訟法第455 條之1 第3 項、第368 條，判
決如主文。
本案經檢察官王家春到庭執行職務。
中    華    民    國    95    年    9     月    29    日
                  刑事第2 庭審判長法  官  李麗玲
                                  法  官  張兆光
                                  法  官  黎錦福
上列正本證明與原本無異。
不得上訴。
                                  書記官  蔡麗春
中    華    民    國    95    年    9     月    29    日


司法院資訊處製作；財團法人民間司法改革基金會備份。
